Ezequiel Cagnolo

JR FULL-STACK DEVELOPER | ESTUDIANTE DE INGENIERÍA EN SISTEMAS DE INFORMACIÓN

Teléfono: +54 3564338930 Email: ezecagnolo1@gmail.com

LinkedIn: Ezequiel Cagnolo en LinkedIn

PERFIL

Desarrollador de software con experiencia en desarrollo full-stack (Node.js, Python, React, MongoDB, SQL), y estudiante avanzado de Ingeniería en Sistemas de Información. Experiencia previa como Analista IT desarrollando soluciones tecnológicas para sistemas de información geográfica. He trabajado con metodologías ágiles como Scrum, enfocado en la automatización de procesos y el desarrollo de soluciones escalables.

Conóceme un poco más en mi espacio digital: Portafolio personal

EXPERIENCIA PROFESIONAL

CIDS - Centro de Investigación y desarrollo de Sistemas de Información (UTN)

Full-stack developer

Noviembre 2024 - Actualidad

• Proyecto Darwin

Participación en el desarrollo y automatización de un ChatBot de atención al cliente, utilizando una arquitectura basada en microservicios. El Frontend está implementado con React, mientras que el Backend está desarrollado con Node.js, Python y Go, integrando distintos servicios para asegurar escalabilidad y eficiencia en las respuestas del bot.

Ciampagna S.A.

Analista IT Junio 2023 - Octubre 2024

Desarrollo de soluciones para aplicaciones basadas en sistemas de información geográfica (GIS). Automatización de tareas rutinarias mediante scripts para backups y envío automático de correos. Participación en el despliegue de aplicaciones en servidores y en proyectos de desarrollo de software, colaborando en la recopilación y documentación de requisitos funcionales y técnicos.

EDUCACIÓN

Universidad Tecnológica Nacional - Córdoba

Ingeniería en sistemas de Información - (En curso)

2019 - Actualidad

HABILIDADES BLANDAS

- Adaptabilidad.
- Analítico.
- · Comunicación efectiva.
- Gestión del tiempo y organización.

- Proactivo.
- Trabajo en equipo.
- Responsable.
- Resolución de problemas.

HABILIDADES TÉCNICAS

- Node.js
- Python
- MongoDB
- SQI
- Conocimiento sobre Linux

- AWS (CloudWatch)
- Git y GitHub
- React
- CSS
- Postman

REFERENCIAS

Radaelli Leonel - CIDS / PM Email: radaellileonel@gmail.com

Tel: 3517667526